臺灣臺中地方法院小額民事判決
　　　　　 110年度沙小字第555號
原      告  元大商業銀行股份有限公司


法定代理人  翁健    
訴訟代理人  賴啟忠  
訴訟代理人  兼送達代收人
            楊鎮愷  
被      告  藍永娟  
訴訟代理人  邱大陽  
上列當事人間請求清償債務事件，原告聲請對被告發支付命令（
110年度司促字第14180號），因被告對支付命令提出異議，而以
支付命令之聲請視為起訴，再經本院於民國110年9月14日言詞辯
論終結，本院判決如下：
    主      文
原告之訴駁回。
訴訟費用新臺幣1,000元由原告負擔。
    事實及理由
一、原告主張：原債權人「大眾商業銀行股份有限公司」與原告
    即「元大商業銀行股份有限公司」合併乙案，業經行政院金
    融監督管理委員會中華民國106年1月17日金管銀控字第1050
    0320920號函核准在案，合併後以「元大商業銀行股份有限
    公司」為存續銀行。是本案債權業已移轉，先行說明。被告
    於民國94年8月3日向原告請領現金卡使用，約定利息為年息
    18.25％計算，於每月20日結算乙次並於次日併同手續費直接
    計入被告尚未清償之本金餘額。每月繳納最低應付款為實際
    可動用借款額度之2％，期間如未依約繳納最低應付款時，應
    立即償還全部借款，且延滯利息改依年息20％計付。被告現
    尚欠新臺幣（下同）32,758元，迄未清償，屢經催討被告均
    置之不理。為此，爰依消費借貸之法律關係提起本件訴訟請
    求被告給付。並聲明：（一）被告應給付原告32,758元，及
    自95年3月30日起至104年8月31日，依照年息20％計算之利息
    ，自104年9月1日起至清償日止，依照年息15％計算之利息。
    （二）訴訟費用由被告負擔。
二、被告抗辯：被告主張本金及利息均時效消滅，如鈞院認為時
    效尚未消滅，被告亦主張利息過高，請法院酌減。並聲明：
    請求駁回原告之訴，訴訟費用由原告負擔。
三、得心證之理由:
（一）請求權因15年間不行使而消滅，民法第125條前段定有明
      文。消滅時效，自請求權可行使時起算；時效完成後，債
      務人得拒絕給付，民法第128條前段、第144條1項定有明
      文。
（二）本件原告起訴主張被告於95年3月30日起負遲延清償責任
      ，而依據原告所提出電腦表1份，其記載被告被告轉銷本
      金之日期亦為95年（即西元2006年）3月30日。依此計算
      原告可行使其消費借貸請求權之日期為95年3月30日，此
      請求權時效於110年3月29日屆滿。而本件原告係於110年5
      月11日（本院收件章）向本院聲請支付命令，並經被告聲
      明異議而視同起訴，因此，原告提起本件訴訟已超過15年
      ，被告抗辯原告之請求權已罹於時效，為有理由。因此，
      原告請求被告應給付32,758元，及自95年3月30日起至104
      年8月31日，依照年息20％計算之利息，自104年9月1日起
      至清償日止，依照年息15％計算之利息，為無理由，不應
      准許。
五、本件訴訟費用額確定為1,000元（即原告繳納之第一審裁判
    費），依民事訴訟法第436條之19及第78條，應由原告負擔
    之。 
中　　華　　民　　國　　110 　年　　9 　　月　　28　　日
                        臺灣臺中地方法院沙鹿簡易庭
                            法  官  劉國賓
以上為正本，係照原本作成。
如不服本判決，應於送達後廿日內，以判決違背法令為理由，向
本院提出上訴狀並表明上訴理由（上訴理由應表明一、原判決所
違背之法令及其具體內容；二、依訴訟資料可認為原判決有違背
法令之具體事實），如於本判決宣示後送達前提起上訴者，應於
判決送達後廿日內補提上訴理由書（須附繕本）。
中　　華　　民　　國　　110 　年　　9 　　月　　28　　日
                            書記官  許宏谷